臺灣板橋地方法院刑事判決　　　　　　　　　　　　九十一年度易字第二三一五號
　　公　訴　人　臺灣板橋地方法院檢察署檢察官
　　被　　　告　甲○○　男　二.
右列被告因違反毒品危害防制條例案件，經檢察官提起公訴（九十一年度毒偵字第二
一七一號），本院判決如左：
    主  文
甲○○連續施用第二級毒品，處有期徒刑伍月，如易科罰金，以參佰元折算壹日。
    事  實
一、甲○○前因施用第二級毒品案件，經臺灣板橋地方法院檢察署檢察官聲請本院分
    別於民國八十八年四月八日，九十年二月十五日，依序以八十八年度毒聲字第二
    二八○號、九十年度毒聲字第七五七號裁定二次送觀察、勒戒後，認均無繼續施
    用毒品之傾向，而經臺灣板橋地方法院檢察署檢察官於八十八年四月二十八日、
    九十年五月八日，以八十八年度偵字第八八○五號及九十年度毒偵緝字第三三七
    號為不起訴處分確定在案。詎其仍不知悔改，明知第二級毒品安非他命不可持有
    或施用，復基於施用第二級毒品安非他命之概括犯意，自九十一年四月下旬某日
    起，迄同年五月二日止，連續在臺北市○○○路○段某Ｐｕｂ廁所內，以將第二
    級毒品安非他命置於吸食器上以火燒烤成煙霧狀後吸食之方式，非法施用第二級
    毒品安非他命多次。嗣於九十一年五月三日十二時四十五分許，經警採集其尿液
    檢體，送請臺灣檢驗科技股份有限公司鑑定，經鑑定結果呈安非他命陽性反應，
    始知悉上情。其本次施用第二級毒品安非他命之犯行，經臺灣板橋地方法院檢察
    署檢察官聲請本院於九十一年八月五日以九十一年度毒聲字第二四六九號裁定令
    入戒治處所施以強制戒治一年，於九十一年八月三十日開始強制戒治。
二、案經臺北縣政府警察局蘆洲分局移送臺灣板橋地方法院檢察署檢察官偵查起訴。
    理  由
一、右揭犯罪事實，業據被告甲○○於本院審理時坦承不諱（詳本院九十一年十月二
    十九日審判筆錄），且被告於九十一年五月三日十二時四十五分許，經警所採取
    之尿液檢體，經檢驗結果，呈安非他命陽性反應，有臺灣檢驗科技股份有限公司
    九十一年五月十一日濫用藥物尿液檢驗報告乙紙在卷可稽（附於偵查卷宗第八頁
    ）。至被告於本院調查中固曾辯稱：係施用搖頭丸而非施用安非他命云云（詳本
    院九十一年十月二十五日訊問筆錄），然被告前開經警所採取之尿液檢體，經檢
    驗結果，呈安非他命陽性反應，ＭＤＭＡ（即俗稱搖頭丸）陰性反應，有臺灣檢
    驗科技股份有限公司九十一年五月十一日、九十一年十月五日濫用藥物尿液檢驗
    報告二紙在卷可稽（附於偵查卷宗第八頁及本院卷內），則被告所辯：係施用搖
    頭丸而非施用安非他命云云，顯不足採信。又被告前因施用第二級毒品安非他命
    案件，經臺灣板橋地方法院檢察署檢察官聲請本院分別於八十八年四月八日，九
    十年二月十五日，依序以八十八年度毒聲字第二二八○號、九十年度毒聲字第七
    五七號裁定二次送觀察、勒戒後，認均無繼續施用毒品之傾向，而經臺灣板橋地
    方法院檢察署檢察官於八十八年四月二十八日、九十年五月八日，以八十八年度
    偵字第八八○五號及九十年度毒偵緝字第三三七號為不起訴處分確定等情，有上
    開臺灣板橋地方法院檢察署檢察官八十八年度偵字第八八○五號及九十年度毒偵
    緝字第三三七號不起訴處分書二份及臺灣高等法院被告全國前案紀錄表二份在卷
    可按（均附於本院卷內），其於五年內再犯本件施用第二級毒品之犯行，其三犯
    毒品危害防制條例第十條之罪，應堪認定。綜上，本件事證明確，應依法論科。
二、按毒品危害防制條例業於八十六年十月三十日經立法院三讀通過，嗣於八十七年
    五月二十日經總統公布，於八十七年五月二十二日零時起生效施行，安非他命依
    該條例第二條第二項第二款之規定，屬於第二級毒品，復依該條例第十條規定，
    施用第一級毒品者，處六月以上，五年以下有期徒刑；施用第二級毒品者，處三
    年以下有期徒刑，但第一次施用毒品者，檢察官應先將被告送勒戒處所觀察、勒
    戒；經觀察、勒戒後無繼續施用毒品之傾向者，應由檢察官為不起訴之處分，有
    繼續施用毒品之傾向者，由檢察官聲請法院裁定令入戒治處所施以強制戒治，其
    期間為一年；依前項規定為不起訴之處分後，五年內再犯第十條之罪，經觀察、
    勒戒後，認有繼續施用毒品之傾向或三犯以上者，不適用前項之規定，毒品危害
    防制條例第二十條第一項、第二項、第三項分別定有明文。被告前因施用第二級
    毒品案件，經二次送觀察、勒戒後，均認無繼續施用毒品之傾向，而由臺灣板橋
    地方法院檢察署檢察官分別為不起訴處分，已如前述，其於五年內又犯本件施用
    毒品犯行，揆諸前開規定，核被告施用安非他命之犯行，係犯同條例第十條第二
    項施用第二級毒品罪，其施用第二級毒品安非他命前後持有第二級毒品安非他命
    之低度行為，為施用之高度行為所吸收，不另論罪。又其多次施用第二級毒品安
    非他命之犯行，時間緊接，犯罪構成要件相同，顯係基於概括之犯意反覆為之，
    為連續犯，應依刑法第五十六條之規定論以一罪，並加重其刑。公訴人雖僅敘及
    被告於九十一年五月三日為警採尿回溯九十六小時內之某時，施用第二級毒品安
    非他命之犯行，惟前揭事實欄所示被告施用第二級毒品安非他命未據起訴部分與
    公訴人上述起訴部分，有連續犯之裁判上一罪關係，業如前述，為起訴效力所及
    ，本院自得併予審酌。爰審酌被告施用第二級毒品安非他命戕害身心、害人害己
    及被告前因施用第二級毒品安非他命，經法院二度裁定送觀察、勒戒後，猶不思
    戒絕革除惡習，仍施用第二級毒品安非他命，惟被告犯罪後坦承犯行之態度併其
    犯罪之動機、目的、手段、品行、生活狀況、智識程度、犯罪所生之損害等一切
    情狀，量處如主文所示之刑，併諭知易科罰金之折算標準。
據上論斷，應依刑事訴訟法第二百九十九條第一項前段，毒品危害防制條例第十條第
二項，刑法第十一條前段、第五十六條、第四十一條第一項前段，罰金罰鍰提高標準
條例第二條，判決如主文。
本案經檢察官黃正鋼到庭執行職務。
中      華      民      國      九十一      年      十      月  三十一  日
                                  臺灣板橋地方法院刑事第四庭
                                          法  官  游  秀  雯
右正本證明與原本無異。
如不服本判決，應於判決送達後十日內，向本院提出上訴狀。
                                          書記官  張  玉  如
中      華      民      國      九十一      年     十一     月    四    日
附錄本案論罪科刑法條全文：
毒品危害防制條例第十條
施用第一級毒品者，處六月以上五年以下有期徒刑。
施用第二級毒品者，處三年以下有期徒刑。
